【裁判字號】    89,訴,75
【裁判日期】    890904
【裁判案由】    偽造文書等
【裁判全文】
臺灣桃園地方法院刑事判決                            八十九年度訴字第七五號
    公  訴  人  臺灣桃園地方法院檢察署檢察官
    被      告  丑○○
右列被告因偽造文書等案件，經檢察官提起公訴（八十八年度偵字第一五七一０、一
五二五九號）暨移請併案審理（臺灣桃園地方法院檢察署八十八年度偵字第一八九九
三號、臺灣板橋地方法院檢察署八十八年度偵字第二四七二０、二五三八五號、第八
十九年度偵字第六六九五號），本院判決如左：
    主  文
丑○○共同連續行使偽造私文書，足以生損害於他人，累犯，處有期徒刑壹年捌月。
如附表(三)所示之物均沒收。
    事  實
一、丑○○（原名張永宗，因被認領改名為丑○○）前曾於民國（下同）七十八年六
    月二十日因強盜案件，經本院判處有期徒刑五年，並於同年七月二十四日確定，
    嗣假釋出獄，惟於假釋期間，又犯竊盜罪並判刑八月確定，乃撤銷假釋，執行殘
    刑二年五月又十一日，而於八十四年一月十二日縮短刑期假釋出監，迄同年九月
    二十二日縮刑期滿執行完畢，猶不知悔改。
二、丑○○與已滿十八歲綽號「小楊」之癸○○（六十九年十二月五日生，所涉本件
    偽造文書等案未據起訴）竟共同基於意圖為自己不法所有之概括犯意，自八十八
    年六月間起至同年九月二十九日止，在桃園縣、台北縣等地，連續在中國時報刊
    登明星俱樂部佯裝誠徵男服務及司機之分類廣告，並以電話號碼0000000
    000、000000000作為聯絡，使應徵者透過電話應徵工作，再由丑○○依約定時間、地點與應徵者見面，再趁機騙取應徵者之自用小客車，得手後，
    為順利典當或變賣，丑○○及癸○○乃共同基於變造特種文書及偽造私文書之概
    括犯意，先後多次變造被害人之身分證及偽造被害人名義之典當或變賣文件私文
    書，並連續持以向不知情之當鋪業者或購買二手車之人詐得款項朋分花用。丑○○與癸○○即分別於如附表(一)所示之時間、地點，連續向庚○○、丙○○、辛○○及甲○○等人施用上開詐術，詐得如附表(一)所示之財物，並連續變造庚○○、
    丙○○之身分證，又冒用庚○○、丙○○之名義，偽造當票及汽車買賣合約書，
    再持以向當鋪業者或購買二手車之人典當變賣而詐得款項花用。嗣於八十八年九
    月三十日下午四時三十分許，在台北縣板橋市林家花園前，丑○○正駕駛甲○○
    前開被騙走之車牌號碼Ｌ二─０一三三號自用小客車欲至當鋪典當時，適為警查
    獲，經帶回警局訊問，始循線偵悉上情。
三、丑○○與癸○○另基於意圖為自己不法所有之概括犯意聯絡，共同連續於如附表
    (二)所示之時間、地點，竊取己○○、丁○○及子○○等人如附表(二)所示之自用小
    客車，得手後，為順利典當變賣上開贓車，乃承前揭同一之變造特種文書、偽造
    私文書、行使變造特種文書、行使偽造私文書及詐欺取財之概括犯意聯絡，先變
    造被害人之身分證，再持該變造證件，並冒用被害人之名義，偽造典當所需文件
    ，一併行使交付與當鋪業者，將上開贓車典當變賣得款花用。嗣於八十八年七月
    二十八日，因前揭被害人子○○所有之車牌號碼ＣＶ─五八０九號自用小客車遭
    丑○○向大嘉當鋪冒名典當逾期未贖回，大嘉當鋪老板乙○○深覺有異，遂向監
    理站查詢獲知係失竊車輛，即報警處理，始循線偵悉上情。
四、案經桃園縣警察局桃園分局報請臺灣桃園地方法院檢察署檢察官偵查起訴暨移請
    併案審理。
    理  由
一、經訊被告丑○○對於右揭犯罪事實除竊取自小客車部分外，餘均坦承不諱，核與
    共犯癸○○於本院審理時所供（見本院八十九年八月十一日訊問筆錄第六頁至第
    八頁）及被害人庚○○、丙○○、辛○○、甲○○、己○○、丁○○、子○○於
    警訊時或偵審中所述之情節相符，並經證人即「和信汽車當鋪」負責人壬○○、
    、「亞太當鋪」負責人王仁士、「泰元當鋪」負責人戊○○、「大嘉當鋪」員工
    乙○○及證人陳信安、唐國輝、黃亦芳證述屬實，復有偽造庚○○名義之典票票
    根影本一紙、車主庚○○車號Ｇ三─八八四０號自小客車之車輛竊盜車牌失竊資
    料個別查詢報表─查詢車輛認可資料一份、變造之丙○○身分證（換貼癸○○之
    照片）影本一紙、偽造丙○○名義之汽車買賣合約書影本一份、車號ＬＨ─二二
    五七號自小客車汽（機）車過戶申請登記書影本、變造之辛○○身分證（換貼胡
    莫順之照片）影本一紙、被害人辛○○立具之贓物認領保管單一紙、被害人甲○○立具之贓物認領保管單一紙、八十八年九月二十九日中國時報桃竹苗四十三版
    分類廣告（刊載有「明星俱樂部誠徵男服務及司機、電話0000000」之應
    徵廣告）影本一張、變造之己○○身分證（換貼被告丑○○之照片）影本一紙、
    偽造己○○名義之聲明書影本一紙、變造之丁○○身分證（換貼被告丑○○之照
    片）影本一紙、偽造丁○○名義之典當收據影本一張、車主丁○○車號Ｎ六─九
    三四０號自小客車之車輛竊盜車牌失竊資料個別查詢報表─查詢車輛認可資料一
    份、偽造子○○名義之汽車買賣合約書、讓渡書、委託書及本票影本各一紙等在
    卷可稽，且前開偽造庚○○名義之當票票根上庚○○名下指紋、偽造己○○名義
    之聲明書上立聲明人己○○名下指紋、偽造丁○○名義之典當收據上指紋、偽造
    子○○名義之汽車買賣合約書上、讓渡書上、委託書上及本票上子○○名下指紋
    ，經分別送請鑑定結果，均與被告丑○○之左拇指指紋相符，此有內政部警政署
    刑事警察局指紋鑑定書三份在卷可稽，足徵被告丑○○此部分之自白咸與事實相
    合，其此部分之犯行均足堪認定。至被告丑○○及癸○○竊車部分，除據被害人
    己○○、丁○○、子○○指述綦詳外，並有前揭車輛竊盜車牌失竊資料個別查詢
    報表─查詢車輛認可資料附卷為憑，且觀諸被害人之自小客車失竊數小時後，即
    速遭被告丑○○及癸○○以變造身分證之方式，並冒用被害人之名義，將車典當
    變賣，況渠等又無法提出上開車輛合法取得之來源管道，足證上開自小客車應係
    被告丑○○夥同癸○○所竊取無訛，是被告丑○○所辯伊沒有偷車云云，顯係事
    後推諉卸責之詞，不足採信，其竊車部分之犯行亦堪以認定，應予依法論科。
二、核被告丑○○所為，係犯刑法第二百十六條、第二百十二條之行使變造特種文書
    罪、刑法第二百十六條、第二百十條之行使偽造私文書罪、刑法第三百二十條第
    一項之竊盜罪及刑法第三百三十九條第一項之詐欺取財罪。其偽造署押為偽造私
    文書之部分行為，又變造特種文書及偽造私文書復持以行使，其變造、偽造之低
    度行為，已為高度之行使行為所吸收，均不另論罪。又被告丑○○與已滿十八歲
    之癸○○間就前述行使變造身分證、行使偽造私文書、竊盜及詐欺取財等犯行，
    有犯意之聯絡及行為之分擔，均為共同正犯。復被告丑○○前後多次行使變造特
    種文書、行使偽造私文書、竊盜及詐欺取財等犯行，時間緊接，犯罪構成要件相
    同，顯均係基於概括犯意反覆為之，應分別依連續犯之規定以一罪論，並均加重
    其刑。再被告丑○○所犯上開四罪間，互有方法結果之牽連關係，為牽連犯，應
    從一重之連續行使偽造私文書罪處斷，公訴人認被告應徵司機詐騙汽車及竊車典
    當變賣兩部分，犯意各別，罪名互異，請予分論併罰云云，似有誤會，併予說明
    。至公訴人雖漏未就被告丑○○如附表(一)(1)、(2)、附表(二)(1)、(2)部分犯行一併起
    訴，惟此四犯行與被告已起訴部分既具有裁判上一罪之關係，為起訴效力所及，
    本院自得併予審究。末查，被告丑○○前曾於七十八年六月二十日因強盜案件，
    經本院判處有期徒刑五年，並於同年七月二十四日確定，嗣假釋出獄，惟於假釋
    期間，又犯竊盜罪並判刑八月確定，乃撤銷假釋，執行殘刑二年五月又十一日，
    而於八十四年一月十二日縮短刑期假釋出監，迄同年九月二十二日縮刑期滿執行
    完畢，此有臺灣桃園地方法院檢察署刑案資料查註紀錄表存卷可按，其於前案有
    期徒刑執行完畢後，五年內再犯本件有期徒刑以上之罪，為累犯，應依法遞加重
    其刑。爰審酌被告有犯罪前科，素行不良，及其犯罪之動機、目的、手段、所生
    之危害非淺、犯罪後之態度尚稱良好等一切情狀，量處如主文所示之刑，以資懲
    儆。
三、如附表(三)、、、、、、、、所示偽造之「庚○○」、「丙○○」、「己○○」、「丁○○」、「子○○」之署名及指印，均屬偽造之署押，
    除其中如附表(三)所示之汽車買賣合約書有扣案外，其餘皆未扣案，惟不能證明
    業已滅失，爰均依刑法第二百十九條之規定不問屬於犯人與否，沒收之；另如附
    表(三)、、、、所示之「丑○○」、「癸○○」照片，查分別為被告丑
    ○○及共犯癸○○所有，且供變造身分證犯罪所用之物，已經渠等供明在卷，雖
    均未扣案，然亦乏確據證明業已滅失，故均依刑法第三十八條第一項第二款之規
    定併予宣告沒收。
據上論斷，應依刑事訴訟法第二百九十九條第一項前段，刑法二十八條、第五十六條
、第二百十六條、第二百十條、第二百十二條、第三百三十九條第一項、第三百二十
條第一項、第五十五條、第四十七條、第二百十九條、第三十八條第一項第二款，罰
金罰鍰提高標準條例第一條前段，判決如主文。
本案經檢察官張春暉到庭執行職務。
中      華      民      國      八十九    年      九    月      四      日
                             臺灣桃園地方法院刑事第二庭
                                 法    官  李  育  仁
右正本證明與原本無異。
如不服本判決，應於判決送達後十日內向本院提出上訴狀( 應附繕本 )，上訴於
臺灣高等法院。
                書記官   王泰元
中      華      民      國      九十一    年     十一   月     十四     日
附錄本判決論罪科刑依據之法條
刑法第二百十條、第二百十二條、第二百十六條、第三百二十條第一項、第三百三十
九條第一項
附表(一)：
(1)庚○○於八十八年六月二十八日，見前揭報紙分類廣告應徵司機，即以電話聯繫丑
  ○○，丑○○旋於同日向庚○○詐稱在桃園縣中壢市有工作，應開車至桃園縣中壢
  市○○路五一七號前，庚○○不疑有詐，遂駕駛車牌號碼Ｇ三─八八四０號自用小
  客車至上址，雙方見面後，丑○○便佯稱客戶自己有車，要庚○○自行搭計程車前
  往，而該Ｇ三─八八四０號自用小客車則由丑○○開回公司等候，庚○○信以為真
  ，遂將其所有之上開自小客車交予丑○○保管（車內有庚○○之身分證、行照、駕
  照等），丑○○騙到手後，旋於翌（二十九）日將庚○○之身分證換貼成丑○○照
  片而變造之，並於同日駕上開自小客車至台北縣三峽鎮○○路○段五七號壬○○經
  營之「和信汽車當鋪」典當，且出示該變造之庚○○身分證，再冒用庚○○之名義
  偽造當票並行使之，致壬○○陷於錯誤而支付新台幣十萬元，足生損害於庚○○、
  壬○○，丑○○得款後，即與癸○○朋分花用。
(2)丙○○於八十八年七月六日，見前揭報紙分類廣告應徵司機之工作，便與自稱經理
  之癸○○聯絡，雙方約在台北縣樹林市火車站前見面，丙○○不疑有他，即駕駛其
  所有之車牌號碼ＬＨ─二二五七號自用小客車前往，丙○○抵達後，癸○○便向丙○○詐稱有人要搭車，要丙○○前去詢問，詎癸○○即趁機將丙○○之車子開走（
  車內有丙○○之身分證、行照、駕照等），癸○○騙得手後，乃於當日將丙○○之
  身分證換貼成癸○○照片而變造之，再將該車及變造之身分證交給丑○○處理，丑
  ○○即於同日下午四時三十分許透過不知情之友人陳信安、唐國輝之介紹，在台北
  縣永和市○○路○段一六五號「達翔輪胎行」，欲將上開ＬＨ─二二五七號自小客
  車變賣與中古車商黃亦芳，並經黃亦芳之要求，丑○○乃連絡癸○○到場，癸○○
  便自稱係丙○○，並持變造之丙○○之身分證予黃亦芳察看，繼冒用丙○○之名義
  ，偽造汽車買賣合約書並行使之，致黃亦芳陷於錯誤而交付新台幣十五萬元予丑○○、癸○○二人，足以生損害於丙○○、黃亦芳，而丑○○及癸○○二人得款後即
  朋分花用。
(3)辛○○於八十八年九月二十七日下午四時許，看中國時報分類廣告應徵司機，即以
  電話0000000000聯絡，由丑○○與其接洽，雙方約在台北縣板橋市板橋
  火車站前板橋市公所見面，應徵時丑○○便騙取辛○○所有之車牌號碼ＢＸ─四三
  五七號自用小客車（車內有辛○○之身分證、行照、保險證等），得手後，丑○○
  乃將辛○○之身分證交予癸○○變造，癸○○換貼成胡莫順照片後，再交還給丑○○轉交胡莫順使用（胡莫順所涉行使變造身分證罪嫌另案偵辦），足生損害於辛○○。
(4)甲○○於八十八年九月二十九日下午三時許，由中國時報四十三版分類廣告獲悉明
  星俱樂部誠徵男服務及司機，聯絡電話為000000000，甲○○乃打電話聯
  繫應徵，由自稱經理之丑○○與其接洽，並約定當晚七時三十分許再打電話給甲○○，屆時丑○○果打電話與甲○○聯繫，並相約在桃園縣龜山鄉○○路○段麥當勞
  見面，甲○○即依約駕車牌號碼Ｌ二─０一三三號自用小客車前往，等候一個小時
  後，丑○○又來電改約在桃園縣龜山鄉○○路○段迴龍派出所旁宏慶陸橋下見面，
  嗣丑○○果按時出現在約定地點，丑○○便自稱係現場助理，並要甲○○拿出身分
  證及行照供其察看，並謊稱有客戶在三重，該客戶自己有車，要甲○○將車子及證
  件留在公司，事情辦完後，再回公司取車云云，甲○○不疑有詐，乃將上開自小客
  車及身分證、行照（內夾有甲○○之母魏秀英身分證影本）交與丑○○帶回公司，
  丑○○騙到手後，即迅駕車離去，而甲○○乃隻身前往台北縣三重市天台廣場等候
  客戶，惟均不見客戶出現，乃打電話回公司查詢，丑○○便推諉客戶未到，且車庫
  搖控器不見，要甲○○翌日再來取車，甲○○始知受騙。
附表(二)
(1)丑○○及癸○○於八十八年六月十日晚上七時許，在台北縣三重市○○路○段與慈
  愛街口，竊取己○○所有之車牌號碼Ｎ三─六九五五號自用小客車（車內有己○○
  之身分證、行照等證件亦一併被竊），得手後，其二人便將己○○之身分證上照片
  換貼成丑○○之照片而變造之，足生損害於己○○，旋推由丑○○於翌（十一）日
  凌晨一時許，駕駛該贓車至台北縣板橋市「亞太當鋪」典當，並冒用己○○之名義
  ，在汽車買賣合約書及聲明書上偽簽己○○之姓名按指印而偽造私文書，連同該變
  造之身分證一併行使交給「亞太當鋪」老板王仁士，足生損害於己○○、王仁士，
  致王仁士陷於錯誤，交付典當金額新台幣十三萬元與丑○○。
(2)丑○○及癸○○於八十八年六月十六日晚上十時許，在台北縣板橋市○○街林家花
  園前，將丁○○所有之車牌號碼Ｎ六─九三四０號自用小客車竊走（車內有丁○○
  之身分證、行照、印章、相片及汽車強制險保單、保險卡等），得手後，其二人便
  將丁○○身分證上照片改換貼為丑○○照片而變造之，足生損害於丁○○，旋於翌
  （十七）日凌晨一時許，由丑○○開前揭贓車至台北縣三重市○○○路三三之二號
  一樓「泰元當鋪」典當，並冒用丁○○之名義，在收據上偽捺丁○○之指印而偽造
  私文書，連同該變造之身分證一併行使交付予「泰元當鋪」負責人戊○○，足生損
  害於丁○○、戊○○，致戊○○不疑有詐，如數支付典當金額新台幣十萬元與丑○○。
(3)丑○○及癸○○於八十八年七月九日下午六時十分許，在桃園縣龜山鄉○○路○段
  一０二號前，竊取子○○所有之車牌號碼ＣＶ─五八０九號自用小客車（車內有子
  ○○之身分證、護照、退伍令及行照亦一併被偷走），得手後，其二人便將子○○
  身分證上照片改換貼為丑○○照片而變造之，足以生損害於子○○，旋由丑○○於
  翌（十）日凌晨二時十四分許，駕駛上開贓車至桃園縣桃園市○○路○段五八一號
  一樓「大嘉當鋪」典當，並冒用子○○之名義，偽填汽車買賣合約書、讓渡書、委
  託書及本票（僅填載金額新台幣十三萬元及偽造發票人子○○之署押，發票年月日
  未填寫，其應記載事項有欠缺，該票據無效，此部分尚難構成偽造有價證券罪，附
  此敘明），偽造上開私文書，連同該變造之身分證一併行使持交與「大嘉當鋪」員
  工乙○○，足生損害於子○○、乙○○，以致乙○○信以為而陷於錯誤，如數給付
  典當金額新台幣十三萬元予丑○○。
附表(三)
變造之庚○○身分證上「丑○○」照片一張。
和信汽車當鋪編號一九八號典當票根上偽造之「庚○○」署名一枚、指印二枚。
變造之丙○○身分證上「癸○○」照片一張。
冒用丙○○名義簽署之汽車買賣合約書上偽造之「丙○○」署名一枚。
變造之己○○身分證上「丑○○」照片一張。
冒用己○○名義簽署之汽車買賣合約書上偽造之「己○○」署名一枚、指印二枚。
冒用己○○名義簽署之聲明書上偽造之「己○○」署名一枚、指印一枚。
變造之丁○○身分證上「丑○○」照片一張。
冒用丁○○名義立具之典當收據上偽造之「丁○○」指印二枚。
變造之子○○身分證上「丑○○」照片一張。
冒用子○○名義簽署之汽車買賣合約書上偽造之「子○○」署名一枚、指印二枚。
冒用子○○名義簽署之讓渡書上偽造之「子○○」署名一枚、指印一枚。
冒用子○○名義簽署之委託書上偽造之「子○○」署名一枚、指印一枚。
冒用子○○名義簽發之票號一四九四七九號本票上偽造之「子○○」署名一枚、指
  印一枚。


司法院資訊處製作；財團法人民間司法改革基金會備份。
